# 请教陈老师，IFRS下股东捐赠的处理

提问人：橙子凳子 时间：2014-03-20 18:24:27
陈老师，请教一下在IFRS下接受股东捐赠的资产，应该计入资本公积还是确认为收入呢？依据的是IFRS的哪一条准则呢？谢谢！

回答人：chenyiwei
同样是基于对商业实质的判断。对明显缺乏商业实质，仅仅因为母子公司之间的特定关系而发生（即换到非关联方之间则不会发生）
的单方面资源转移，在IFRS下也遵循权益性交易的原则。其主要依据为概念框架中对“权益”定义的相关规定。另外建议你参考EY的《International GAAP 2014》的chapter 8的第 4 节“COMMON CONTROL OR GROUP TRANSACTIONS IN INDIVIDUAL FINANCIAL STATEMENTS”中的相关内容。

提问人：橙子凳子 时间：2014-03-21 15:18:02
谢谢陈老师，对于这个问题，我想用具体的案例再和您讨论一下。
中国投资方A和外国投资方 B 设立了一家海外的JV, 我们用C来表示。C在中国境内设立了一家全资子公司D. A用1M欧元出资，B用9M欧元出资。由于A拥有一项专利技术，以及一些商业渠道，因此A占C的股权比例为60%，而B占C 40%。但是，这项专利技术在A的账上是没有价值的，现在A直接将这项技术无偿转让给了D。
我的问题是 1 、从准则规定来看，D在接受股东捐赠的时候可以有两种选择，零价值或者以公允价值。在我们的案例里，这项资产本来在捐出方就是不作价的，那在D账上还可以选择以公允价值入账吗？如果是以公允价值入账，那么应该是借：无形资产，贷：资本公积。A对D是间接持股，那么D的处理对A是否有影响，因该资产在A账上本来就是零。A是否无需做任何会计处理？ 2 、A直接将该技术转让给了D，在C的账面这笔交易完全没有体现。可否认为，该交易的实质是因为D是C的子公司，所以A才会将技术转给D, 所以相当于是C接受的捐赠然后再转给D？在C单家确认一个接受捐赠，以公允

回答人：chenyiwei
IFRS下，对于接受股东捐赠的非货币、非金融资产，可以有会计政策选择：（ 1 ）按零价值入帐，或者（ 2 ）按公允价值入帐（同时贷记资本公积）。这与该资产原先在投资方的账面价值无关。被投资方层面的会计处理与投资方层面的处理也不一定有对应和联动关系。 接受股东捐赠的金融资产（含货币性资产），应根据IAS 39或IFRS 9中关于金融资产初始确认的规定，按公允价值进行初始计量，相应贷记资本公积。
该事项对于作为中间层的C的影响，因为所涉及的是非金融资产，所以可以如你所言，在C单独确认一个接受捐赠，再转投资给D；也可以按名义价值计量，这里同样存在类似的会计政策选择。